【裁判字號】    92,易,630
【裁判日期】    920825
【裁判案由】    電子遊戲場業管理條例
【裁判全文】
臺灣臺北地方法院刑事判決                          九十二年度易字第六三０號
    公  訴  人  臺灣臺北地方法院檢察署檢察官
    被      告  乙○○  男  四.
    選任辯護人  丙○○律師
右列被告因違反電子遊戲場業管理條例案件，經檢察官聲請以簡易判決處刑（九十二
年度偵字第三八二０號），及移送併案審理（九十二年度偵字第九六一七號），本院
認不宜以簡易判決處刑，改依通常程序審理，判決如左：
    主  文
乙○○違反未依電子遊戲場業管理條例規定辦理營利事業登記者，不得經營電子遊戲
場業之規定，累犯，處有期徒刑月，如易科罰金，以佰元折算壹日。
    事  實
一、乙○○前因搶奪及竊盜案件，於民國八十九年四月二十一日經臺灣板橋地方法院
    分別判處有期徒刑八月及五月，應執行有期徒刑十月確定，於同年十一月十七日
    執行完畢。其自九十一年九月二十七日起在臺北市○○區○○街一七二號一樓經
    營「新玉奇商行」，明知該商號登記營業項目為運動器材零售業、玩具娛樂用品
    零售業、租賃業（運動器材出租）、書籍文具零售業、資訊軟體零售業、機械器
    具零售業等項目，並不包含經營電子遊戲場業，竟未向主管機關申請辦理電子遊
    戲場業之營利事業登記，竟擅自九十二年一月八日起，在上址擺置人力彈珠臺十
    二臺、選物自動販賣機（即動物奇觀販賣機）十臺、投幣式自動販賣機（即金歡
    喜景品自動販賣機）十四臺、夾娃娃機七臺（聲請意旨誤載為十臺）等電子遊戲
    機，以此方式接續經營電子遊戲場業，供不特定人益智娛樂（並無賭博情事），
    迄同年三月二十八日所擺設之機具則減為選物自動販賣機十四臺、投幣式自動販
    賣機八臺。嗣先後於同年一月二十二日晚間十時四十五分許、三月二十八日下午
    三時許，在上址為臺北市商業管理處稽查人員當場查獲。
二、案經臺北市政府函送臺灣臺北地方法院檢察署檢察官偵查後聲請簡易判決處刑，
    本院改適用通常程序審理。
    理  由
一、訊據被告乙○○對其自九十一年九月二十七日起在臺北市○○區○○街一七二號
    一樓經營「新玉奇商行」，未向主管機關申請辦理電子遊戲場業之營利事業登記
    ，自九十二年一月八日起，在上址擺置人力彈珠臺十二臺、選物自動販賣機（即
    動物奇觀販賣機）十臺、投幣式自動販賣機（即金歡喜景品自動販賣機）十四臺
    、夾娃娃機七臺（聲請意旨誤載為十臺），供不特定人益智娛樂，迄同年三月二
    十八日所擺設之機具則減為選物自動販賣機十四臺、投幣式自動販賣機八臺。嗣
    先後於同年一月二十二日晚間十時四十五分許、同年三月二十八日下午三時許，
    在上址為臺北市商業管理處稽查人員稽查之事實固坦承不諱，惟矢口否認有何違
    反電子遊戲場業管理條例之犯行，辯稱：其擺設之上開機具非屬電子遊戲機云云
    。
二、經查：
  (一)右揭事實，業據證人即臺北市商業管理處稽查人員甲○○於本院調查時到庭結證
    ：九十二年一月二十二日晚間十點四十五分許其到臺北市○○街一七二號一樓稽
    查，被告出示之營利事業登記證是新玉奇商行，現場有擺設人力彈珠臺十二臺，
    選物式自動販賣機十臺、投幣式自動販賣機十四臺，夾娃娃機七臺。嗣於同年三
    月二十八日下午三時許又在同址查獲金歡喜景品販賣機八臺，動物奇觀販賣機十
    四臺。現場的機臺都有插電，人力彈珠臺係以人力操作方式投入代幣十元，彈珠
    會掉下來十六顆，再以人力拉動彈簧擊桿，撞擊彈珠之後，依慣性原理，自動掉
    落十六顆得分不一之洞內即會觸動面板顯示得分，得的分數剛好連成一線得分就
    比較高，可以換獎品或不換獎品即繼續把玩。選物自動販賣機之機器上標示是動
    物奇觀二代，投代幣十元後押分，押的分數由一分到五十分，再按啟動鈕，機臺
    板面有九宮格圖形，每次一按啟動鍵圖形就會跳動，格子裡有數字、動物、圖形
    等圖案，如有連線即可得分，並可依連線的方式以所押分數的倍數來計分，有兩
    倍至兩萬倍不等，所得的分數可以繼續把玩，也可以換贈品。投幣式自動販賣機
    ，就是金歡喜景品自動販賣機，玩法類似人力彈珠臺，先投十元代幣一枚或數枚
    ，彈珠會掉下來十六顆，然後以人力拉動彈簧擊桿，撞擊彈珠之後，依慣性原理
    ，自動掉落十六顆得分不一之洞內即會觸動面板顯示得分，機臺面板會顯示球到
    洞口的號碼，依連線分數多寡，可繼續把玩，機臺本身就有掛禮品，亦可以得分
    直接選購禮品。現場夾娃娃機須投硬幣十元，利用電力及機器手臂抓取物品，取
    決於消費者得技術及熟練程度，故屬電子遊戲機。被告兩次經查獲之機具均屬電
    子遊戲機。判定是否為電子遊戲機之標準，須以業者向經濟部聲請評鑑的機臺之
    操作方式為認定的標準。被告擺設之機臺有些雖與業者申請評鑑非屬電子遊戲機
    之機臺名稱相同，但玩法不同，所以經濟部另外解釋就是屬於電子遊戲機。另只
    要投幣禮品就會出來，就是單純的選物販賣機，不具有射倖性或是機率性，就不
    屬於電子遊戲機等語甚詳（見本院九十二年八月八日訊問筆錄），復有新玉奇商
    行之臺北市營利行號基本資料及臺北市政府營利事業登記證影本各一紙（見九十
    二年度偵字第三八二０號偵查卷第三頁、第二十五頁）、臺北市商業管理處商業
    稽查紀錄表影本二紙（見右揭偵查卷第四頁、九十二年度偵字第九六一七號偵查
    卷第四頁）、現場照片三幀（見九十二年度偵字第三八二０號偵查卷第五頁、第
    六頁）在卷可稽。足徵被告在上址擺設之人力彈珠臺、選物自動販賣機、投幣式
    自動販賣機、夾娃娃機等機具，均須插電始能供人遊藝，且該等機具之遊藝方式
    均具有射倖性或取決於消費者之技術及熟練程度，故均屬電子遊戲場業管理條例
    第四條第一項規定之電子遊戲機。
  (二)又被告所擺設上開操作方式之人力彈珠臺、選物自動販賣機、投幣式自動販賣機
    、夾娃娃機等機具，均屬電子遊戲機，復有經濟部八十九年八月三十一日經（八
    九）商字第八九二一七○九三號函（見九十二年度偵字第三八二０號偵查卷第七
    頁）、臺北市商業管理處九十一年七月二十三日北市商三字第○九一六四八八六
    四○○號函、經濟部九十一年七月三十一日經商字第○九一○二一五七二六○號
    函（見右揭查卷第八頁）、臺北市商業管理處九十二年三月十一日北市商三字第
    ○九二三○一六三一○○號函（見九十二年度偵字第九六一七號偵查卷第八頁）
    、經濟部九十二年七月三十日經商字第○九二○二一四八六○○號函等（見本院
    卷）函釋在卷，是被告辯稱上情，尚難遽採。
  (三)綜上所述，被告以上開情詞置辯，不足採信。本件事證明確，被告右揭犯行堪以
    認定，應依法論科。
二、核被告所為，係違反電子遊戲場業管理條例第十五條規定，應依同法第二十二條
    處罰。被告自九十二年一月八日起至同年三月二十八日止，在「新玉奇商行」經
    營電子遊戲場，係反覆從事同一業務之行為，在法律之評價上，仍屬單純一罪。
    又被告於九十二年一月二十二日經查獲後至同年三月二十八日止，在「新玉奇商
    行」非法經營電子遊戲場業之犯行，雖未據公訴人起訴，惟與業經起訴部分有實
    質上一罪之關係，為起訴效力所及，本院自應併予審就。又被告前因搶奪及竊盜
    案件，於八十九年四月二十一日經臺灣板橋地方法院分別判處有期徒刑八月及五
    月，應執行有期徒刑十月確定，於同年十一月十七日執行完畢，有臺灣高等法院
    被告全國前案紀錄表一件在卷可按，其於五年內再犯本件最重本刑為有期徒刑以
    上之罪，為累犯，應依刑法第四十七條規定，加重其刑。爰審酌被告經營電子遊
    戲場之時間，經查獲之次數及機具數量，犯後坦承部分犯行，態度尚佳，且所經
    營之遊戲場尚無涉及賭博情事等一切情狀，量處如主文所示之刑，並諭知易科罰
    金之折算標準，以示懲儆。
據上論斷，應依刑事訴訟法第四百五十二條、第二百九十九條第一項前段，電子遊戲
場業管理條例第二十二條，刑法第十一條前段、第四十七條、第四十一條第一項前段
，罰金罰鍰提高標準條例第二條，判決如主文。
本案經檢察官葛光輝到庭執行職務。
中      華      民      國    九十二    年      八      月    二十五    日
                                      臺灣臺北地方法院刑事第八庭
                                          法  官 張筱琪
右正本證明與原本無異。
                                          書記官 潘文賢
中      華      民      國    九十二    年    八      月    二十八      日
附錄法條
電子遊戲場業管理條例第二十二條
違反第十五條規定者，處行為人一年以下有期徒刑、拘役或科或併科新臺幣五十萬元
以上二百五十萬元以下罰金。
中華民國刑法第二百六十六條
在公共場所或公眾得出入之場所賭博財物者，處一千元以下罰金。但以供人暫時娛樂
之物為賭者，不在此限。
當場賭博之器具與在賭檯或兌換籌碼處之財物，不問屬於犯人與否，沒收之。


司法院資訊處製作；財團法人民間司法改革基金會備份。
